臺灣彰化地方法院刑事判決　　　　　　　96年度訴字第1966號
公　訴　人　臺灣彰化地方法院檢察署檢察官
被　　　告　甲○○
　　　　　　　　　　　6號2樓.
　　　　　　　　　　（另案於臺灣彰化監獄執行中）
上列被告因違反毒品危害防制條例案件，經檢察官提起公訴（96
年度毒偵字第4262號），被告於本院準備程序中自白犯罪，本院
認有刑事訴訟法第273 條之1 第1 項之情形，合議裁定改依簡式
審判程序判決如下：
    主  文
甲○○施用第一級毒品，累犯，處有期徒刑拾壹月，扣案之第一
級毒品海洛因共柒包（淨重零點陸玖公克）均沒收銷燬之；又施
用第二級毒品，累犯，處有期徒刑陸月，扣案之第二級毒品甲基
安非他命共貳包（毛重共零點柒伍公克）均沒收銷燬之，扣案之
塑膠袋貳個均沒收；應執行有期徒刑壹年貳月，扣案之第一級毒
品海洛因共柒包（淨重零點陸玖公克）及第二級毒品甲基安非他
命共貳包（毛重共零點柒伍公克）均沒收銷燬之，扣案之塑膠袋
貳個均沒收。
    犯罪事實
一、甲○○前因施用毒品案件，經觀察、勒戒後，認無繼續施用
    毒品之傾向，於民國（下同）94年2 月17日執行完畢釋放，
    由臺灣彰化地方法院檢察署檢察官於94年2 月18日，以93年
    度毒偵緝字第286 號、94年度毒偵字第560 號為不起訴處分
    確定。又因犯賭博案件，經本院於94年3 月7 日，以93年度
    員簡字第536 號判處有期徒刑3 月，如易科罰金，以銀元30
    0 元折算1 日確定，甫於94年5 月18日因易科罰金執行完畢
    。復於96年間，因施用第一、二級毒品案件，經本院於96年
    6 月4 日以96年度訴字第529 號判決判處施用第一級毒品部
    分有期徒刑8 月，施用第二級毒品部分有期徒刑5 月，應執
    行有期徒刑11月確定，嗣經本院以96年度聲減字第2526號裁
    定減為應執行有期徒刑5 月又15日，如易科罰金，以新台幣
    1000元折算1 日（現正執行中）。詎仍不知警惕，復基於施
    用第一級毒品海洛因之犯意，於96年8 月24日晚上8 時許，
    在其位於彰化縣員林鎮○○里○○路○ 段302 巷106 號2 樓
    之居所內，以將海洛因摻入香菸內點燃吸用之方式，施用第
    一級毒品海洛因一次；另基於施用第二級毒品甲基安非他命
    之犯意，於上開時間，以將甲基安非他命置於鋁箔紙上點燃
    吸煙之方式，在同上處所施用第二級毒品甲基安非他命一次
    。嗣於96年8 月26日上午10時許，為警持搜索票在上址搜索
    查獲，並扣得第一級毒品海洛因7 包（淨重共0.69公克）、
    第二級毒品甲基安非他命2 包（毛重共0.75公克）及塑膠袋
    2個。
二、案經彰化縣警察局員林分局報請臺灣彰化地方法院檢察署檢
    察官偵查起訴。
    理    由
一、本件被告甲○○所犯係死刑、無期徒刑、最輕本刑為三年以
    上有期徒刑或高等法院管轄第一審案件以外之罪，並於本院
    行準備程序時就被訴事實為有罪之陳述，本院合議庭依前揭
    規定，經評議結果，裁定改由受命法官獨任行簡式審判程序
    ，先予敘明。
二、上揭事實，業據被告甲○○迭於警、偵訊及本院行準備程序
    、審理程序時均坦承不諱，且其於96年8 月26日為警查獲時
    所採取之尿液，經送鑑驗結果，確呈甲基安非他命與嗎啡陽
    性反應，此有彰化縣警察局員林分局委託檢驗尿液代號與真
    實姓名對照認證單及詮昕科技股份有限公司96年9 月7 日報
    告編號00000000號濫用藥物尿液檢驗報告各1 紙附卷可稽，
    並有扣案之第一級毒品海洛因7 包（淨重0.69克）及第二級
    毒品甲基安非他命2 包（毛重0.75公克），此有法務部調查
    局96年10月1 日調科壹字第09623070250 號鑑定通知書1 紙
    及毒品初步檢驗報告單2 紙可資佐證，復有扣案之塑膠袋2
    個可考，足認被告之自白應與事實相符，洵堪採信。再查，
    被告前因施用毒品案件，經觀察、勒戒後，認無繼續施用毒
    品之傾向，於94年2 月17日執行完畢釋放，由臺灣彰化地方
    法院檢察署檢察官於94年2 月18日，以93年度毒偵緝字第
    286 號、94年度毒偵字第560 號為不起訴處分確定，故被告
    於觀察、勒戒釋放後五年內再犯毒品危害防制條例第10條第
    1 、2 項之罪，依同條例第23條第2 項規定，應依法論科。
    綜上所述，本件犯罪事證明確，被告前開犯行洵堪認定。
三、核被告甲○○所為，係犯毒品危害防制條例第10條第1 、2
    項之施用第一、二級毒品罪。被告為施用毒品而持有第一、
    二級毒品，其持有之低度行為應為施用之高度行為所吸收，
    不另論罪。再被告所犯上開二罪，犯意各別，行為互殊，且
    犯罪構成要件亦不同，應予分論併罰。復查被告前因犯賭博
    案件，經本院於94年3 月7 日，以93年度員簡字第536 號判
    處有期徒刑3 月，如易科罰金，以銀元300 元折算一日確定
    ，甫於94年5 月18日日因易科罰金執行完畢，此有臺灣彰化
    地方法院檢察署刑案資料查註紀錄表及臺灣高等法院被告前
    案紀錄表各一份附卷可稽，被告於受有期徒刑之執行完畢後
    ，五年內再犯有期徒刑以上之二罪，均為累犯，均應依刑法
    第47條第1 項規定，加重其刑。爰審酌被告前曾有施用毒品
    罪行，經送觀察、勒戒執行完畢釋放，且前因施用毒品案件
    ，經本院判處罪刑應執行有期徒刑11月確定，猶不知悔改，
    再施用本件毒品，惟其對他人權益之侵害仍屬有限，於警、
    偵訊中及本院行準備程序、審理程序時均已坦承犯行，暨其
    犯罪動機、施用之海洛因及甲基安非他命次數僅一次等情狀
    ，分別量處如主文所示之刑，並定其應執行之刑，以示懲儆
    。
四、末查，扣案海洛因7 包（淨重0.69公克）及甲基安非他命2
    包（毛重0.75公克）均為查獲之毒品，不問屬於犯人與否，
    依毒品危害防制條例第18條第1 項前段規定，均沒收銷燬之
    。又扣案之塑膠袋2 個，係被告所有，且供其施用第二級毒
    品甲基安非他命所用，業據被告供承在卷，爰均依刑法第38
    條第1 項第2 款之規定宣告沒收。
據上論斷，應依刑事訴訟法第273 條之1 第1 項、第299 條第1
項前段，毒品危害防制條例第10條第1 項、第2 項、第18條第1
項前段，刑法第11條、第47條第1 項、第38條第1 項第2 款、第
51條第5 款，判決如主文。
本案經檢察官張聖傳到庭執行職務。
中　　華　　民　　國　　96　　年　　12　　月　　31　　日
                  刑事第二庭          法  官  黃齡玉
以上正本證明與原本無異。
告訴人或被害人對於判決如有不服具備理由請求檢察官上訴者，
其上訴期間之計算係以檢察官收受判決正本之日期為準。
中　　華　　民　　國　　96　　年　　12　　月　　31　　日
                                      書記官  施嘉玫
毒品危害防制條例第10條
施用第一級毒品者，處 6 月以上 5 年以下有期徒刑。
施用第二級毒品者，處 3 年以下有期徒刑。
